臺灣高雄地方法院刑事判決　　　　　　 94年度訴緝字第160號
公　訴　人　臺灣高雄地方法院檢察署檢察官
被　　　告　乙○○
　　　　　　　　　　（現於台北監獄執行中）
上列被告因偽造文書等案件，經檢察官提起公訴（91年度偵字第
1425號），本院合議庭裁定由受命法官獨任進行簡式審判程序，
茲判決如下：
    主  文
乙○○行使偽造私文書，足以生損害於公眾及他人，處有期徒刑
參月，如易科罰金以佰元折算壹日。
臺北市政府警察局北市警交大字第ABＺ0000000000 號舉發違反道
路交通管理事件通知單（壹式肆聯，含通知聯、移送聯、回覆聯
、存根聯）上偽造之「丙○○」署押共肆枚，均沒收。
    事  實
一、乙○○於民國90年3 月間某日，在台北市某處拾獲丙○○所
    遺失之汽車駕照1 張，嗣於同年4 月2 日下午3 時45分許，
    乙○○駕駛其妻胞兄黃朝宗所有之車牌號碼V2-9183 號自小
    客車，行經台北市松山區○○○路與東興街口時，因交通違
    規而遭交通警察攔查取締，並以台北市政府警察局北市警交
    大字ABＺ0000000 000號舉發違反道路交通管理事件通知單（
    下稱交通違規通知單）當場舉發，詎乙○○為規避遭舉發開
    單之處罰，竟冒用丙○○名義，提示丙○○之駕照予交通警
    察核對，並假冒丙○○之名義，在取締員警所填寫之上開交
    通違規通知單之通知聯上偽造「丙○○」之署押後（同時複
    寫至移送聯、回覆聯及存根聯），交還予填單取締之交通員
    警，以之行使，足以生損害於丙○○及警察機關對道路交通
    管理之正確性，嗣為警發現而知悉上情。
二、案經臺北市政府警察局松山分局報請臺灣台北地方法院檢察
    署呈請臺灣高等法院檢察署移轉臺灣高雄地方法院署檢察官
    偵查起訴。
    理  由
一、按本件被告乙○○所犯係死刑、無期徒刑、最輕本刑為3 年
    以上有期徒刑以外之罪，其於準備程序就前揭被訴事實為有
    罪之陳述，經受命法官告知簡式審判程序之旨，並聽取其與
    公訴人之意見後，本院認無不得或不宜改依簡式審判程序進
    行之處，爰依刑事訴訟法第273 條之1 第1 項、第284 條之
    1 ，裁定本件由受命法官獨任進行簡式審判程序，合先敘明
    。
二、上揭事實，業據被告乙○○於本院審理中坦承不諱（院卷第
    65、76頁參照），核與告訴人丙○○及證人黃朝宗於警詢中
    所指訴及證述之情節相符（臺灣臺北地方法院檢察署90年度
    偵字第25115 號卷第5 至7 頁參照），並有上開交通違規通
    知單影本在卷可稽（同上偵卷第10頁參照），是被告前揭自
    白與事實相符，應堪採為被告有罪之證據，則被告行使偽造
    私文書之犯行，堪以認定。
三、按在舉發違反道路交通管理事件通知單上收受通知聯者簽章
    欄內偽簽他人姓名，自不待依據習慣或特約，單從形式上觀
    察，即足以知悉係表示由他人名義出具領收通知聯之證明，
    此與事先在印妥內容之收據上偽簽他人姓名之情形，無分軒
    輊，當然屬刑法第210 條所稱之私文書（最高法院83年台上
    字第6631號判例意旨參照）。查被告乙○○在交通違規通知
    單通知聯上簽名（並複寫於移送聯、回覆聯及存根聯），係
    表示簽名者收受該通知聯之旨，具有收據之性質，是該交通
    違規通知單，應屬刑法第210 條之私文書。是核被告所為，
    係犯刑法第216 條、第210 條之行使偽造私文書罪。其偽造
    署押為偽造私文書之階段行為，其偽造私文書又為行使偽造
    私文書之低度行為，均應為行使偽造私文書之行為所吸收，
    俱不另論科。爰審酌被告偽簽他人姓名以規避交通事件裁罰
    ，足以影響他人名譽及公路監理機關交通裁罰案件之正確性
    ，恐致他人因而受到行政裁罰，惟念其犯後坦承犯行，態度
    良好等一切情狀，量處如主文所示之刑，並諭知易科罰金之
    折算標準。至上開交通違規通知單通知聯、移送聯、回覆聯
    及存根聯上所偽造之「丙○○」署押共4 枚，均為被告所偽
    造，應依刑法第219 條規定，併予宣告沒收，附此敘明。
四、公訴意旨另以被告乙○○於90年3 月間某日，在台北市某處
    拾獲丙○○所遺失之駕照1 張，竟意圖為自己不法之所有，
    將之侵占入己，因認被告涉有侵占遺失物罪嫌。經查，刑法
    第337 條侵占遺失物罪之最高法定刑為500 元以下罰金，其
    追訴權時效期間，依刑法第80條第1 項第5 款規定為1 年，
    而被告前因逃匿，經本院通緝，致審判不能進行，應一併計
    算該項追訴期間4 分之1 ，合計為1 年3 月，而被告自行為
    時（民國90年3 月間）迄今, 已達4 年8 月，顯已逾追訴期
    間，其追訴權時效業已完成，本應就此部分為免訴之諭知，
    然因公訴人認此部分若有罪，與前開論罪部分有牽連犯之裁
    判上一罪關係，爰不另為免訴之諭知，附此敘明。
據上論斷，應依刑事訴訟法第273 之1 第1 項、第284 條之1 、
第299 條第1 項前段，刑法第216 條、第210 條、第41條第1項
前段、第219 條，罰金罰鍰提高標準條例第1 條前段、第2 條，
判決如主文。
本案經檢察官甲○○到庭執行職務。
中　　華　　民　　國　　94　　年　　11　　月　　 7　　日
                    刑事第四庭  法　官　陳振嘉
如不服本判決，應於判決送達後10日內，向本院提出上訴狀。
以上正本證明與原本無異。
中　　華　　民　　國　　94　　年　　11　　月　　 7　　日
                                書記官  顏宗貝
附錄本案論罪科刑法條：
刑法第210條
偽造、變造私文書，足以生損害於公眾或他人者，處五年以下有
期徒刑。
刑法第216條
行使第210條至第215條之文書者，依偽造、變造文書或登載不實
事項或使登載不實事項之規定處斷。
